【裁判字號】    97,易,3443
【裁判日期】    971230
【裁判案由】    詐欺
【裁判全文】
臺灣臺北地方法院刑事判決              97年度易字第3443號
公  訴  人  臺灣臺北地方法院檢察署檢察官
被      告  乙○○
上列被告因詐欺案件，經檢察官聲請以簡易判決處刑（97年度偵
字第22689號），本院認不宜以簡易判決處刑，改依通常程序審
理，被告於審理中就被訴事實為有罪之陳述，經合議庭當庭裁定
由受命法官改行簡式審判程序，判決如下：
    主    文
乙○○幫助共同意圖為自己不法之所有，以詐術使人將本人之物
交付，處拘役伍拾貳日，如易科罰金，以新臺幣壹仟元折算壹日
。
    事    實
一、乙○○明知社會上詐騙案件層出不窮，並依一般社會生活之
    通常經驗，可預見將自己之銀行帳戶存摺、金融卡併密碼、
    印章等物品交付他人使用，將遭詐騙集團利用作為人頭帳戶
    ，便利詐騙集團成員得多次詐使不特定之被騙民眾將款項匯
    入該人頭帳戶並提領，達到詐騙集團成員隱匿身分之效果而
    增加查緝困難。然竟基於幫助詐騙集團意圖為自己不法之所
    有，以詐術使人將本人或第三人之物交付之未必故意，於如
    附表一「交付詐騙集團時間地點與接洽對象欄」所示時間、
    地點，將其所申辦如附表一所示之帳戶存摺、提款卡併密碼
    ，交付與屬詐騙集團一份子，和詐騙集團成員間有詐欺犯意
    聯絡、行為分擔的真實年籍、姓名均不詳綽號「李副理」之
    成年男子（下逕稱「李副理」）。之後，該等詐騙集團成員
    旋共同基於前開詐欺犯意聯絡，推由不詳成年成員，利用乙
    ○○所提供如附表一所示帳戶，為附表二所示詐騙行為（被
    害人、被詐騙時間、施用之詐術、被害人匯款時間、匯款金
    額、匯入帳戶等，均詳如附表二所載）。
二、案經甲○、丙○○訴由臺北市政府警察局萬華分局報告臺灣
    臺北地方法院檢察署檢察官偵查聲請以簡易判決處刑，本院
    認不宜以簡易判決處刑，改依通常程序審理，乙○○於審理
    中就被訴事實為有罪之陳述，經合議庭當庭裁定由受命法官
    改行簡式審判程序。
    理    由
一、訊據被告乙○○對上開事實坦承不諱，且有附表二證據欄所
    示之客觀證據可佐被告前開任意性自白與事實相符，事證明
    確，應予論處。
二、核被告所為，係犯刑法第三百三十九條第一項、第三十條第
    一項前段詐欺取財罪之幫助犯。被告所幫助之成年詐騙集團
    成員間，有犯意聯絡行為分擔，屬共同正犯，此經蒞庭檢察
    官當庭更正，依檢察一體原則，自屬公訴範圍，本院亦依刑
    事訴訟法第九十五條規定諭知被告俾其防禦，附此敘明。被
    告係幫助詐騙集團實行犯罪行為，該當幫助犯已如前述，爰
    依刑法第三十條第二項減輕其刑。爰審酌被告犯罪之動機、
    目的、交付之金融機構存摺等文件數量、被害人被害之程度
    等一切情狀，量處如主文所示之刑，並諭知易科罰金之折算
    標準，以資儆懲。至於供被告犯本罪所用之存摺、提款卡併
    密碼，已移轉所有權與詐騙集團，非屬被告所有，不符沒收
    要件，且幫助犯並無責任共同原則，不予宣告沒收。
據上論斷，應依刑事訴訟法第四百五十二條、第二百七十三條之
一、第二百九十九條第一項前段，第三十條第一項前段、第二項
、第二十八條、第三百三十九條第一項、第四十一條第一項前段
，刑法施行法第一條之一，判決如主文。
本案經檢察官蔡偉逸到庭執行職務
中    華    民    國    97    年    12    月    30    日
                  刑事第十庭      法  官  姚念慈
以上正本與原本無異
如不服本判決，得自收受送達之日起十日內，檢具繕本向本院提
出上訴狀上訴於臺灣高等法院。
                                  書記官  劉芸珊
中    華    民    國    97    年    12    月    30    日
附表一：
┌─┬───────┬──────┬────┬────────┬────────┐
│編│申辦日期      │金融機構名稱│ 戶  名 │帳號            │交付詐騙集團時間│
│號│              │            │        │                │地點與接洽對象  │
├─┼───────┼──────┼────┼────────┼────────┤
│  │九十六年十一月│上海商業儲蓄│乙 ○ ○│00000000│1.時間：九十七年│
│  │十四日        │銀行股份有限│        │二五三○一三（開│  年九月四日下午│
│  │              │公司西門分行│        │戶資料附於臺灣臺│  三時。        │
│  │              │            │        │北地方法院檢察署│2.地點：國立臺灣│
│  │              │            │        │九十七年偵字第二│  大學校本部門口│
│  │              │            │        │二六八九號卷第三│  。            │
│  │              │            │        │六至三七頁）。  │3.對象：真實姓名│
│  │              │            │        │                │  年籍不詳，自稱│
│  │              │            │        │                │  「李副理」之詐│
│  │              │            │        │                │  騙集團成年男成│
│  │              │            │        │                │  員。          │
│  │              │            │        │                │                │
└─┴───────┴──────┴────┴────────┴────────┘
附表二
┌─┬────┬───────┬───────────┬───────┬──────┐
│編│被害人  │被詐騙時間    │詐騙集團使用之詐術    │匯款時間及受損│證據        │
│號│        │              │                      │金額與匯入帳戶│            │
├─┼────┼───────┼───────────┼───────┼──────┤
│１│ 甲  ○ │九十七年九月六│犯罪集團某姓名不詳成員│1.時間：九十七│1.被害人指述│
│  │        │日上午十一時三│於奇摩拍賣網站，使用ｍ│  年九月六日上│（臺灣臺北地│
│  │        │十分          │ａｉ五一四二帳號登入，│  午十一時三十│方法院檢察署│
│  │        │              │佯稱拍賣二手皮包，使被│  分二十六秒。│九十七年度偵│
│  │        │              │害人陷於錯誤匯款購買。│2.受損金額：新│字第二二六八│
│  │        │              │                      │  臺幣一萬八千│九號卷第一八│
│  │        │              │                      │  元。        │至一九頁）。│
│  │        │              │                      │3.匯入帳戶：附│2.報案三聯單│
│  │        │              │                      │  表一所示帳戶│（上開偵卷第│
│  │        │              │                      │  。          │二三頁）。  │
│  │        │              │                      │              │3.上海商業儲│
│  │        │              │                      │              │蓄銀行股份有│
│  │        │              │                      │              │限公司西門分│
│  │        │              │                      │              │行交易名細表│
│  │        │              │                      │              │（上開偵卷第│
│  │        │              │                      │              │三九頁）。  │
├─┼────┼───────┼───────────┼───────┼──────┤
│２│丙 ○ ○│九十七年九月八│犯罪集團某姓名不詳成員│1.時間：九十七│1.被害人指述│
│  │        │日上午八時許  │於奇摩拍賣網站，使用ｑ│  年九月八日上│（上開偵卷第│
│  │        │              │ｏｏ0000000帳號│  午十一時十七│二○至二二頁│
│  │        │              │登入，佯稱拍賣十四吋Ｓ│  分十九秒。  │）。        │
│  │        │              │ＯＮＹ、ＣＲ系列頂級機│2.受損金額：新│2.報案三聯單│
│  │        │              │型ＣＲ９２Ｓ筆記型電腦│  臺幣二萬零四│（上開偵卷第│
│  │        │              │，使被害人陷於錯誤匯款│  百五十元。  │二五頁）。  │
│  │        │              │購買。                │3.匯入帳戶：附│3.上海商業儲│
│  │        │              │                      │  表一所示帳戶│蓄銀行股份有│
│  │        │              │                      │  。          │限公司西門分│
│  │        │              │                      │              │行交易名細表│
│  │        │              │                      │              │（上開偵卷第│
│  │        │              │                      │              │四○頁）。  │
└─┴────┴───────┴───────────┴───────┴──────┘
附錄本案論罪科刑法條全文：
刑法第三百三十九條第一項
意圖為自己或第三人不法之所有，以詐術使人將本人或第三人之
物交付者，處五年以下有期徒刑、拘役或科或併科一千元以下罰
金。


司法院資訊處製作；財團法人民間司法改革基金會備份。
